高雄高等行政法院判決
　　　　　　　　　　　　　94年度訴字第00442號
　　　　　　　　　　　　　民國.
原　　　告　臺灣電力股份有限公司大林發電廠
代　表　人　甲○○
訴訟代理人　朱立人律師
被　　　告　高雄市稅捐稽徵處
代　表　人　乙○○○○
訴訟代理人　丙○○
上列當事人間因房屋稅事件，原告不服高雄市政府中華民國九十
四年四月十五日高市府法一字第０九四００一八二二三號訴願決
定，提起行政訴訟。本院判決如下：
    主  文
原告之訴駁回。
訴訟費用由原告負擔。
    事  實
一、事實概要：
    緣原告所有坐落高雄市○○區○○路三號之重油儲存槽、重
    油日用槽、輕油儲存槽以及朝興路二一０號之一、之二橋重
    油儲存槽，原經被告所屬小港分處（下稱小港分處）課徵房
    屋稅並經原告繳納在案，嗣原告以上開儲油槽係屬製造過程
    中之機械設備，非房屋稅之課徵對象為由，申請退還前已繳
    納民國（下同）八十八年至九十二年之房屋稅，經小港分處
    否准，原告不服，提起訴願，小港分處自行審查後，除核認
    上開重油日用槽確屬製程中之機械設備而准予退稅，其餘部
    分仍應課徵房屋稅；原告不服提起訴願，經訴願決定：原處
    分撤銷，由原處分機關於二個月內函請專業權責機關釋明後
    ，另為適法之處分。小港分處乃函請經濟部工業局釋明後，
    並據以辦理重核結果，認重油儲存槽、輕油儲存槽以及二橋
    重油儲存槽（下稱系爭儲槽）係為儲存燃料油之倉儲設備，
    仍否淮退還房屋稅，原告仍不服，提起訴願，未獲變更，遂
    提起本件行政訴訟。
二、兩造聲明：
一、原告聲明求為判決：
（一）被告九十三年十二月十八日高市稽港房字第０九三０００
      二三七一一號函所為處分及高雄市政府九十四年四月十五
      日高市府法一字第０九四００一八八二二三號訴願決定均
      撤銷。
（二）被告應給付原告新台幣（下同）六、九八０、四四四元及
      自九十二年六月十二日起至清償日止，按年息百分之五計
      算之利息。
二、被告聲明求為判決：駁回原告之訴。
三、兩造之爭點：
甲、原告主張之理由：
一、依房屋稅條例第三條規定「房屋稅，以附著於土地之各種房
    屋及有關增加該房屋使用價值之建築物，為課徵對象。」可
    知房屋稅條例所課徵之房屋，雖係民法第六十六條第一項所
    規定土地之定著物一種，所稱之房屋係指已有屋頂，且有四
    壁，社會觀念上可認為定著於土地之一個建築物者（參見最
    高法院六十三年十二月三日六十三年度第六次民庭庭推總會
    議決議（一））。且依財政部五十八年三月十四日台財稅發
    第二九一七號函釋「工廠之油槽、水泥槽、煙囪、鐵塔、鐘
    樓、磚、窯等專供機械設備之建築物，依照房屋稅第二條、
    第三條規定尚可認為非房屋稅課徵之對象。」（參見財政部
    稅制委員會編印八十九年版房屋稅、契稅法令彙編第二頁）
    。又依行政院所定「固定資產財務分類」亦將此設備列為「
    電氣機械設備」、「火力發電設備汽渦設備」及「0000
    0000－00油槽項下」。顯見被告將原告此類機械設備
    視為房屋，課徵並補徵八十八年至九十二年度房屋稅，與法
    令規定顯有未合。
二、依被告之實地調查，確認發電用之燃料油係原告向中國石油
    股份有限公司（下稱中油公司）購置，藉著輸油管送至大林
    發電廠的重油儲存槽、輕油儲存槽及二橋重油儲存槽。各重
    、輕油儲存槽間有管線聯通，再經由管線輸送至一、二、三
    、四、五、六號發電機燃燒鍋爐產生水蒸氣，推動汽輪機再
    帶動發電機發電。而重油儲存槽區之＃B儲存槽（現作蓄水
    槽），將自來水經水處理廠轉換為純水後，再經由管線送至
    鍋爐煮沸產生蒸氣發電。「此類儲存槽各槽之間均有管線與
    大林發電廠一、二、三、四、五、六號發電機相聯通，二十
    四小時生產運轉，構成發電廠生產電力之一環。與中油公司
    儲存槽係儲存油礦原料或成品，俟客戶購置時，再行輸送有
    所不同。」被告將原告大林發電廠發電製程之燃料油槽與水
    漕之機械設備，誤當作生產電力前之原物料儲存槽，而非發
    電過程所必需之機械設備，顯與其所調查之現場實況有所不
    合。
三、又電之特性無法儲存，當用戶用電時，即應隨時供應。若無
    儲油槽，僅由中油公司管線經小日用槽供應的話，則會常發
    生斷油斷電致使供電不正常，而影響社會大眾之作息及工商
    運作，政府也不會容許該種異常情況存在。發電廠唯一的產
    品是「電力」因它有無法儲存的特性，故所有的儲油槽均係
    為電廠發電所需用油而設置非為一般油品散裝倉庫之用，純
    屬發電過程中所需之機械設備。從而儲油槽係發電流程之必
    要設備，實無庸疑。原告製程中燃料係中油公司先輸入重油
    儲存槽，再泵至重油日用槽後經加熱器加熱後泵至鍋爐燃料
    燒，係一貫作業模式，更可證明儲油槽係生產電力所需之機
    械設備無疑。
四、兩造之爭點：系爭儲槽究屬電力生產過程中之機械設備，抑
    或係一般之倉儲設備？其區分以應視其油品交易、使用對象
    究為特定人或一般之不特定人？亦即一般之不特定人可否透
    過買賣等有償行為取得儲油槽中物品（油品）之所有權而加
    以使用？可敘述如下：如高雄市政府九十四年四月十五日高
    市府法一字第０九四００一八二二三號訴願決定書第六頁第
    四點所述：原告所屬六座發電機組之燃燒鍋爐須經由輕重油
    之助燃（輕油較容易燃燒，故先點燃輕油後再點燃重油）產
    生水蒸氣，而推動汽輪機再帶動發電機發電。又該等輕、重
    油係原告向中油公司購買，藉由輸油管輸送至原告廠區內之
    輕、重油儲存槽（輕油儲存槽四座、重油儲存槽七座），各
    儲油槽設有輸出入閥，當儲油槽填滿後即關閉輸入閥，俟下
    次購油時再啟輸入閥填補各用油，而該等輕、重油儲油槽至
    發電機間，有三座輕油地下槽及六座重油日用槽，係二十四
    小時不停供發電機使用。而當輕油地下槽或重油日用槽之輕
    、重油須補充時，再由輕、重油儲油槽開啟輸出閥補給，而
    重油儲油槽對重油日用槽重油之補給視用電量而定，夏季時
    用電量較高，約一天補給八次，冬季時用電量較少，約一天
    補給四次，而輕油儲油槽對輕油地下槽輕油之補給量較少，
    約二十天補給一次，故原告須向中油公司購入重油（夏季約
    三天一次、冬季七天一次）注入重油儲存槽，而輕油則一年
    購買一次注入輕油儲油槽，以備不足之需，以上乃為雙方不
    爭之事實，有現場勘查相片、輸油管線圖及相關函件附卷可
    稽，堪為認定。由上述兩造不爭執之事實可知：若無系爭儲
    槽如何提供油料供輸送入發電機發電？故此系爭儲槽為發電
    過程中之必需設備，且其均有管線與發電機直接相連，直接
    提供油料供發電機使用，更可證明系爭儲槽為生產電力之必
    需設備屬於過程中不可或缺之一環，而非單純之倉儲設備（
    即油庫）。蓋若為單純的倉儲設備（油庫），則油品之販售
    、使用對象不一定是大林電廠，任何人有需要只要訂購即可
    由倉儲設備（油庫）之經營者送往購買使用處，故設置倉儲
    設備者其交易對象係「一般之不特定人」而非特定之對象，
    一般倉儲設備業者於其儲油設備中不會有任何管線與特定使
    用人之機器連線而將油品專供伊使用。而系爭儲槽卻均有管
    線直接連接於原告之發電機，儲油槽中所有之油品係專供原
    告（特定人）發電使用，一般人無法取得，亦無法價購；顯
    見系爭儲槽之使用對象為特定人（即大林電廠）非一般之不
    特定人，其油料係專供大林電廠火力發電使用，而非供一般
    不特定人價購使用，故其為大林電廠火力發電生產電力之機
    械設備、生產設備之一，而非一般不特定人均可與其交易，
    價購油料之一般倉儲設備業者。若再對此生產電力之必需設
    備再予課徵房屋稅，實不免重覆課稅之實。爰依行政訴訟法
    第四條、第八條第二項及第二十四條規定，提起本件行政訴
    訟。
乙、被告主張之理由：
一、查原告所有坐落高雄市○○區○○路3號之重油儲存槽Α（
    稅籍編號：00000000000）、重油儲存槽Β（稅
    籍編號：00000000000）、重油儲存槽Ｃ（稅籍
    編號：00000000000），及輕油儲存槽Ａ、Ｂ、
    Ｃ、Ｄ（稅籍編號：00000000000），以及朝興
    路二一０號之一（二橋重油槽區）重油儲存槽一（稅籍編號
    ：0000000000）、重油儲存槽二（稅籍編號：0
    0000000000）、重油儲存槽三（稅籍編號：00
    000000000）、重油儲存槽四（稅籍編號：000
    00000000）等共十一座燃料油儲存槽，小港分處於
    九十三年五月三十一日及六月二日再至原告現場勘查，並經
    實地瞭解結果，重油及輕油自中油公司煉製事業部大林煉油
    廠直接經由管線分別輸入原告重油儲存槽Ａ、Ｂ（現作蓄水
    槽）、Ｃ，及二橋區一、二、三、四重油儲存槽，以及輕油
    儲存槽Α、Β、Ｃ、Ｄ，再經由輸油泵浦輸送至重油日用槽
    及輕油地下槽，最後經由管線送至鍋爐燃燒產生水蒸氣，推
    動氣輪機再帶動發電機發電。上開現場勘查並經拍攝照片，
    從中油公司廠區以油管將重油輸送入原告大林廠區Ａ、Ｂ、
    Ｃ三座儲槽，另有油管及泵浦輸送打入二橋槽區一、二、三
    、四等四座重油儲槽，再以泵浦打回大林廠區之重油儲槽，
    另有油管自中油公司輸送輕油入原告Α、Β、Ｃ、Ｄ四座輕
    油儲槽，再以泵浦打入地下槽，全部輕重燃料油之輸送過程
    均有照片詳實紀錄，並取有原告之燃料油輸送系統說明及重
    輕油輸送管路圖等附卷資證。顯然上開Ａ、Ｂ、Ｃ三座重油
    儲槽與一、二、三、四等四座二橋重油儲槽，以及Α、Β、
    Ｃ、Ｄ四座輕油儲槽等之功能係存放原告自中油公司所輸進
    之燃料油，非製造過程中之機械設備，依前揭房屋稅條例，
    以及財政部七十四年八月二十七日台財稅第二一一五二號函
    釋，應依法課徵房屋稅，否准原告申請退還八十八年至九十
    二年房屋稅，於法並無不合。
二、原告認系爭儲槽均有管線與一至六號發電機相連通，二十四
    小時生產運轉，而構成發電廠生產力之一環，主張為機械設
    備，非房屋稅之課徵對象乙節，因據前項之實地勘查紀錄，
    以及相關圖表照片顯示，原告各重油儲存槽間均有管線互相
    聯通，另二橋重油槽區亦有管線與廠區內重油儲存槽互通，
    廠區內重油儲存槽經由管線分別連接ＵＮＩＴ１（供一號發
    電機用〉、ＵＮＩＴ２（供二號發電機用）、ＵＮＩＴ３（
    供三號發電機用）、ＵＮＩＴ４（供四號發電機用）、ＵＮ
    ＩＴ５（供五號發電機用）、ＵＮＩＴ６（供六號發電機用
    ）等六座重油日用槽後，再經由管線輸入至一、二、三、四
    、五、六號發電機燃燒鍋爐，產生水蒸氣，推動氣輪機，再
    帶動發電機發電。又各輕油儲存槽除有管線互通外，另有管
    線分別延伸至四十四．五公秉輕油地下槽（供一、二號發電
    機用）、六十五．五公秉輕油地下槽（供三、四號發電機用
    ）、九十公秉輕油地下槽（供五、六號發電機用），再經由
    管線輸送至一、二、三、四、五、六號發電機燃燒鍋爐產生
    水蒸氣，推動氣輪機，再帶動發電機發電。重油儲存槽區之
    Β儲槽（現作蓄水槽）將自來水經過水處理廠轉換為純水後
    ，再經由管線送至鍋爐煮沸產生蒸氣發電。上開小港分處所
    勘查之作業流程，亦與原告所稱相符。則系爭儲槽均係作為
    儲存燃料油使用，已為原告所不爭執，而觀其生產流程，應
    自重油日用槽及輕油日用槽之運作開始，此後之生產設備方
    屬機械設備，免徵房屋稅；而系爭輕重油儲存槽係生產製程
    之前，儲存、供應重油日用槽及輕油日用槽等機械設備所須
    燃料油之倉儲設備，為房屋稅之課徵對象。至行政院財物標
    準分類表將「油槽」歸類於「機械及設備」項下，但所稱「
    機械及設備」，應包括「倉儲」及「機械」等固定及非固定
    性設備而言，應視其用途性質，分別界定為「機械」或「倉
    儲」設備。本件系爭輕重油儲存槽係原告發電過程中，供儲
    備燃料用油以供生產線使用而設置，核其用途，屬於製造前
    之儲存用儲槽，具有散裝倉庫性質，應依法課徵房屋稅。
三、系爭儲槽既經查明係原告發電過程中，供儲備燃料用油以供
    生產線使用而設置，核其用途，屬於製造前之儲存用儲槽，
    具有散裝倉庫性質，其管線連接在於方便輸送，有無管線連
    接非認定機械設備與儲存原料或成品散裝倉庫之依據，其既
    屬燃料用油之散裝倉庫性質，應依法課徵房屋稅，原處分並
    無不合。
四、又系爭儲槽究屬機械設備抑或儲存設備不無疑義，其乃屬專
    業判斷之範疇，被告已依高雄市政府九十三年十二月十五日
    高市府法一字第０九三００五八四五二號訴願決定意旨，於
    九十三年十一月二十九日以高市稽港房字第０九三００二一
    八四九號函請經濟部工業局審認是否具散裝倉庫性質，經該
    局函復核認該等重油儲存槽及輕油儲存槽設置用途尚具有散
    裝倉庫性質，有經濟部工業局九十三年十二月十三日工金字
    第０九三００四三五九九號函附卷可稽，系爭輕、重儲油槽
    業經被告多次至現場勘查及聽取原告之意見陳述，並將勘查
    所得資料送權責機關經濟部工業局釋明結果，認定該等儲油
    槽設置用途尚具有散裝倉庫性質在案，則被告斟酌全部陳述
    與調查事實及證據之結果，始為該等儲油槽應課徵房屋稅之
    核定，審此情節，即與前開財政部七十四年八月二十七日台
    財稅第二一一五二號函釋所稱應由主管稽徵機關實地查明認
    定之意旨相符，是被告核定課徵房屋稅，自屬有據。
    理  由
一、按「本條例用辭之定義如左：一、房屋，指固定於土地上之
    建築物，供營業、工作或住宅用者。二、增加該房屋使用價
    值之建築物，指附屬於應徵房屋稅房屋之其他建築物，因而
    增加該房屋之使用價值者。」、「房屋稅，以附著於土地之
    各種房屋，及有關增加該房屋使用價值之建築物，為課徵對
    象。」房屋稅條例第二條及第三條分別定有明文。
二、本件原告所有坐落高雄市○○區○○路三號之重油儲存槽、
    重油日用槽、輕油儲存槽以及朝興路二一０號之一、之二橋
    重油儲存槽，原經小港分處課徵房屋稅並經原告繳納在案，
    嗣原告以上開儲油槽係屬製造過程中之機械設備，非房屋稅
    之課徵對象為由，申請退還前已繳納八十八年至九十二年之
    房屋稅，經小港分處否准，原告不服，提起訴願，經小港分
    處自行審查後，除核認上開重油日用槽確屬製程中之機械設
    備而准予退稅，其餘部分仍應課徵房屋稅，原告仍不服提起
    訴願，經高雄市政府以九十三年十一月十五日高市府法一字
    第０九三００五八四五二號訴願決定：原處分撤銷，由原處
    分機關於二個月內函請專業權責機關釋明後另為適法之處分
    ，小港分處乃函請經濟部工業局函釋明後，據以辦理重核結
    果，認系爭儲槽係為儲存燃料油之倉儲設備，再以九十三年
    十二月二十八日高市稽港房字第０九三００二三七一一號函
    復原告否准退還房屋稅之申請等情，經兩造分別陳明在卷，
    並有高雄市政府九十三年十一月十五日高市府法一字第０九
    三００五八四五二號訴願決定書及被告所屬小港分處九十三
    年十二月二十八日高市稽港房字第０九三００二三七一一號
    函等附原處分卷可稽，應堪認定。
三、原告提起本件訴訟，無非以：系爭儲槽有管線與發電機直接
    相連，提供油料供發電機使用，係生產電力之所必需之機械
    設備；且系爭儲槽之油料係專供大林電廠發電使用，而非如
    倉儲設備係供一般之不特定人價購使用，故其為大林電廠發
    電生產電力之機械設備之一，自不應對此機械設備再課徵房
    屋稅云云，資為爭執。
四、按建築法第四條規定：「本法所稱建築物，為定著於土地上
    或地面下具有頂蓋、樑柱或牆壁，供個人或公眾使用之構造
    物或雜項工作物。」又依房屋稅條例第二條第一款規定，房
    屋係指固定於土地上之建築物，供營業、工作或住宅用者。
    經查，系爭儲槽為定著於土地上，具有頂蓋、樑柱及牆壁之
    建築物乙節，為兩造所不爭執，並有系爭儲槽之現場照片附
    原處分卷可稽，應堪認定。由系爭儲槽之構造觀之，可知系
    爭儲槽已符合上開法律規定所謂之建築物，殆無疑義。又系
    爭儲槽之功能，乃源於原告所屬六座發電機組之燃燒鍋爐須
    由輕重油助燃產生水蒸氣，來推動氣輪機再帶動發電機發電
    ，故原告向中油公司購買輕、重油，藉由輸油管輸送至原告
    廠區內系爭輕、重油儲存槽，再由系爭輕、重油儲存槽輸入
    三座輕油地下槽及六座重油日用槽，由此九座槽體二十四小
    時不停輸出輕、重油供發電機使用，亦據兩造分別陳述在卷
    ，並有原告所提出之重油輸出管路圖及全廠輕油輸儲管路圖
    附本院卷可稽，足見系爭儲槽係間接提供輕、重油以供原告
    發電機之發電使用，惟其是否為原告發電廠之機械設備，或
    僅為儲油備用之倉儲設備，則為兩造之爭點，茲敘述如下：
（一）原告主張系爭儲槽有管線與發電機直接相連，提供油料供
      發電機使用，係生產電力之所必需之機械設備，而非如倉
      儲設備係供一般之不特定人價購使用，自不應對此機械設
      備再課徵房屋稅云云。按「工廠之油槽、糖槽、水泥槽、
      煙囪、鐵塔、鐘樓、磚窯等專供機械設備用之建築物，依
      照房屋稅條例第二、三條規定尚可認為非房屋稅課徵之對
      象。」固經財政部五十八年三月十四日台財稅發字第二九
      一七號函釋在案，惟觀其文義，乃係指「專供機械設備用
      」之油槽、糖槽、水泥槽、煙囪、鐵塔、鐘樓、磚窯等建
      築物，始非房屋稅課徵之對象，而非指工廠之油槽、糖槽
      、水泥槽、煙囪、鐵塔、鐘樓、磚窯等建築物必為機械設
      備，而不能予以課徵房屋稅；況且煙囪及磚窯均有排煙孔
      ，本即無頂蓋，而鐵塔一般均為鐵架所搭蓋，不一定有頂
      蓋或牆壁，上開工作物本即不符建築法規及房屋稅條例所
      謂之建築物，自非房屋稅課徵之對象，可知上開函釋主要
      係強調上開建築物如專供機械設備用，乃屬機械設備之一
      部分，自不能對其課徵房屋稅，並非謂上開建築物即必然
      屬機械設備之一部分，而不能對其課徵房屋稅。此由財政
      部七十四年八月二十七日台財稅第二一一五二號函釋意旨
      「當機械設備用之建築物，非房屋稅之課徵對象。水泥工
      廠之水泥槽究係作為儲存原料或成品散裝倉庫之用（課徵
      對象），抑屬製造過程中之機械設備（非課徵對象），應
      由該管稽徵機關實地查明認定。」亦可得到印證。故上開
      函釋均不足以適用系爭儲槽作為免課徵房屋稅之依據，原
      告主張系爭儲槽乃機械設備，並援引上開函釋主張系爭儲
      槽不能課徵房屋稅云云，自不足取。
（二）又查，小港分處就系爭儲槽究竟是否具有散裝倉庫性質，
      曾以九十三年十一月二十九高市稽港房字第０九三００二
      一八四九函向經濟部工業局查詢，經濟部工業局以九十三
      年十二月十三日工金字第０九三００四三五九九０號函復
      ：「．．．說明：．．．二、依據來函資料所示，該等重
      油儲存槽（＃Ａ、＃Ｂ、＃Ｃ、＃１、＃２、＃３、＃４
      ）之重油係經重油日用槽（ＵＮＩＴ１、ＵＮＩＴ２、Ｕ
      ＮＩＴ３、ＵＮＩＴ４、ＵＮＩＴ５、ＵＮＩＴ６）將重
      油分別輸送一至六號發電機燃燒鍋爐產生水蒸氣，推動氣
      輪機再帶動發電機發電；另該等輕油儲存槽（＃Ａ、＃Ｂ
      、＃Ｃ、＃Ｄ）之輕油係經輕油地下槽（四十四．五公秉
      、六十六．五公秉及九十公秉）將輕油分別輸送一至六號
      發電機燃燒鍋爐產生水蒸氣（輕油較容易燃燒，故先點燃
      輕油後再點燃重油），推動氣輪機再帶動發電機發電。因
      貴分處已核定上述重油日用槽（ＵＮＩＴ１、ＵＮＩＴ２
      、ＵＮＩＴ３、ＵＮＩＴ４、ＵＮＩＴ５、ＵＮＩＴ６）
      及輕油地下槽（四十四．五公秉、六十五．五公秉及九十
      公秉）設置用途為製造過程中之機械設備。所以，依據來
      函資料研判該等重油儲存槽（四十四．五公秉、六十五．
      五公秉及九十公秉）設置用途為製造過程中之機械設備。
      所以，依據來函資料研判該等重油儲存槽（＃Ａ、＃Ｂ、
      ＃Ｃ、＃１、＃２、＃３、＃４）及輕油儲存槽（＃Ａ、
      ＃Ｂ、＃Ｃ、＃Ｄ）設置用途尚具有散裝倉庫性質，．．
      ．。」有小港分處九十三年十一月二十九高市稽港房字第
      ０九三００二一八四九號函，及經濟部工業局九十三年十
      二月十三日工金字第０九三００四三五九九０號函附原處
      分卷可稽。按經濟部工業局為中央政府之工業主管機關，
      掌理工業政策、法規之擬訂及規劃、管理、統籌、輔導、
      監督、協調與發展等事務，此觀經濟部組織法第六條及經
      濟部工業局組織條例第二條規定甚明，是其就系爭儲槽是
      否屬於散裝倉庫性質乙節所表示之意見，自係專業權責機
      關所為之判斷，足堪採信。而經濟部工業局上開函復詳述
      系爭儲槽之功能後，認定其設置用途具有散裝倉庫用途，
      益證系爭儲槽並非原告發電廠之機械設備，而係儲油備用
      之散裝倉庫，已灼然甚明。另系爭儲槽只要具備定著於土
      地上，具有頂蓋、樑柱及牆壁，而供個人或公眾使用之構
      造物或雜項工作物，即屬前揭法律規定所謂之建築物，而
      為房屋稅之課徵對象，已如前述，至於系爭儲槽內之油品
      是否係供一般之不特定人價購使用，與其是否為房屋稅課
      徵對象之建築物，尚屬無關。從而，原告主張系爭儲槽係
      生產電力之所必需之機械設備，而非如倉儲設備係供一般
      之不特定人價購使用，自不應對此機械設備再課徵房屋稅
      云云，顯有誤解，不足採取。
五、綜上所述，原告之主張尚非可採。被告認定系爭儲槽具有具
    有頂蓋、樑柱及牆壁，並為定著於土地上之建築物，具有散
　　裝倉庫之性質，為房屋稅之課徵對象，而否准原告退還八十
    八年至九十二年房屋稅之申請，並無違誤，訴願決定予以維
    持，亦無不合。原告起訴求為撤銷該原處分及訴願決定，並
    請求被告應給付原告六、九八０、四四四元及自九十二年六
    月十二日起至清償日止，按年息百分之五計算之利息，為無
    理由，應予駁回。又本件事證已臻明確，兩造其餘攻擊防禦
    方法，均核與本件判決結果不生影響，爰不一一論述，並此
    敘明。
六、據上論結，本件原告之訴為無理由，依行政訴訟法第一百九
    十五條第一項後段、第九十八條第三項前段，判決如主文。
中      華    民    國    94    年    11   月    2    日
                  第三庭審判長法  官　　邱政強
                              法  官　　李協明
                              法  官　  詹日賢
以上正本係照原本作成。
如不服本判決，應於判決送達後20日內向本院提出上訴書狀，其
未表明上訴理由者，應於提起上訴後20日內向本院提出上訴理由
書（須按對造人數附繕本）；如於本判決宣示或公告後送達前提
起上訴者，應於判決送達後20日內補提上訴理由書（須附繕本）
。未表明上訴理由者，逕以裁定駁回。
提起上訴應預繳送達用雙掛號郵票7份（每份34元）。
中    華    民    國    94　　年　　　11　月　　 2　　日
　　　　　　　　　　　　　　　書記官    宋鑠瑾
